SEBASTIAN AVENDAÑO

PROGRAMADOR FULLSTACK







Junior Developer | Especialista en Front-End, Full Stack | Desarrollador web con más de cinco años de experiencia en diseño y construcción de aplicaciones modernas. Hábil en tecnologías como React, JavaScript, Node.js, Tailwind y Java. Estoy enfocado en mejorar constantemente mis habilidades técnicas y sociales para ofrecer soluciones innovadoras y satisfactorias

EDUCACIÓN

SOFTWARE DEVELOPER

Holberton School / Bogotá, Colombia Octubre 2021 - Julio 2022

Conocimientos bases: C#, Python, Bash, estudio intensivo tanto en la lógica de programación como en el lenguaje de inglés y especialización en conocimiento adquirido en diseño web como: JavaScript, MySql, Html5 y CSS3

TECNOLOGÍA EN ANÁLISIS Y DESARROLLO DE SISTEMAS DE INFORMACION

Servicio nacional de aprendizaje SENA / Bogotá, Colombia Julio 2019 - Julio 2021

Conocimientos bases: Java, Bootstrap, MySQL, Php, C#(.Net) y especialización en conocimiento ya adquirido en diseño web como: JavaScript, Html5 y CSS3

CONTACTO



jsebastian.avendano @gmail.com



+ 57 301 459 6991

EXPERIENCIA LABORAL

DESARROLLADOR DE CONTENIDO

Atento / Bogotá, Colombia / Agosto 2022 - Actualidad

Desempeño la función de desarrollar tanto en el área Front-End, Back-End, Base de datos, generando sistemas de automatizaciones a base de las necesidades de los usuarios, se generaron páginas para las campañas de atento como Colpatria, Davivienda, Falabella, entre otras, cada una personalizada al caso específico, con diseños propios y desarrollos únicos para el beneficio de todos, más de 20 sistemas internos para campañas de bancos y telecomunicaciones, mejorando tiempos de respuesta

ETAPA PRÁCTICA

Clínica nueva / Bogotá, Colombia / Enero 2021 - Julio 2021

Se generan tres diferentes sistemas en la etapa práctica:

- Sistema de reportes de eventos adversos (SIREA-CN)
- Sistema de reportes estadísticos internos de la clínica nueva (INDICADORES)
- Sistema de Control de inventarios de la SEDE C.

Cada sistema fue desarrollado desde 0 y cuenta con un diseño amigable al usuario, una funcionalidad acorde a los requerimientos del sistema y su respectiva base de datos, igualmente se generaron manuales de usuario, instructivos y manuales técnicos de cada sistema desarrollado.

HABILIDADES



Front - End 8 -/- 10



React 8 -/- 10



JavaScript 10 -/- 10



Back - End 8 -/- 10



Python 8 -/- 10



MySql - SQL 10 -/- 10



Ingles B1 - B2